【裁判字號】    92,訴,795
【裁判日期】    921231
【裁判案由】    損害賠償
【裁判全文】
臺灣嘉義地方法院民事判決  九十二年訴字第七九五號
    原      告  甲○○
    被      告  丙○○
                丁○○
                乙○○
右當事人間請求損害賠償事件，本院於民國九十二年十二月二十二日辯論終結判決如
左：
    主    文
被告應連帶給付原告新台幣壹拾萬元，及自民國九十二年九月十三日起至清償日止按
年息百分之五計算之利息。
原告其餘之訴駁回。
訴訟費用由被告負擔五分之一；餘由原告負擔。
本判決第一項得假執行。但被告如於假執行程序實施前，分別以新台幣壹拾萬元為原
告預供擔保，得免為假執行。
原告其餘假執行之聲請駁回。
    事    實
甲、原告方面：
    聲明：被告應給付原告新台幣（下同）五十二萬元，及自起訴狀繕本送達被告之
    翌日起至清償日止，按年息百分之五計算之利息，並願供擔保請准為假執行之宣
    告。
二、陳述：
（一）被告三人於民國九十二年五月十四日下午二時五十分許，在嘉義縣東石鄉○○
      村○○段菁菁檳榔攤旁，基於傷害之意思，共同毆打原告，造成原告受有右眼
      眼眶周圍淤傷、擦傷，下唇擦傷、胸擦傷及兩前臂、左手、左小腿擦傷等傷害
      。原告因被告之傷害行為受有如上所示之傷害，爰依侵權行為之法律關係請求
      被告賠償如左之損失。
      醫療費用部份：
        因被告之傷害行為，致使原告支付醫藥費二萬元。
      精神慰撫金：
        原告因身體受傷，精神肉體所受痛苦甚大，原告請求非財產上損害金額五十
        萬元。
    (2)按數人共同不法侵害他人之權利者，連帶負損害賠償責任，又不法侵害他人之
      身體、健康、名譽與自由者，被害人雖非財產上之損害，亦得請求相當之金額
      ，為民法第一百八十五條第一項前段、第一百九十五條第一項前段所規定，查
      被告三人所為，口出惡言，並動手圍毆職司犯罪偵防人員，惡性重大，並使原
      告名譽受損，精神受到打擊，爰起訴請求判決被告連帶賠償如訴之聲明所示之
      金額與法定遲延利息。
三、證據：提出醫療費用單據為證。
乙、被告方面：
一、聲明：求為判決駁回原告之訴及假執行之聲請，並陳明如受不利益之判決，請准
    供擔保為免予假執行之宣告。
二、陳述：對於傷害行為之事實，及醫療費用二萬元部分均不爭執，惟原告精神慰撫
    金之請求過高。
    理      由
一、本件原告起訴主張：被告三人於九十二年五月十四日下午二時五十分許，在嘉義
    縣東石鄉○○村○○段菁菁檳榔攤旁，基於傷害之意思，共同毆打原告，造成原
    告受有右眼眼眶周圍淤傷、擦傷，下唇擦傷、胸擦傷及兩前臂、左手、左小腿擦
    傷等傷害之事實，業經本院以九十二年度易字第三一九號刑事判決確定在案，且
    被告三人對於共同傷害原告之事實並不爭執，自堪信為真實。
二、按因故意或過失，不法侵害他人之權利者，負損害賠償責任。故意以背於善良風
    俗之方法，損害於他人者亦同。數人共同不法侵害他人之權利者，連帶負損害賠
    償責任，民法第一百八十四條第一項及同法第一百八十五條第一項前段分別定有
    明文。又不法侵害他人之身體、健康、名譽、自由、信用、隱私、貞操、或不法
    侵害其他人格法益而情節重大者，被害人雖非財產上之損害，亦得請求賠償相當
    之之金額，民法第一百九十五條第一項亦有規定。被告三人共同不法侵害原告之
    身體，既經認定，被告三人自應連帶負賠償責任。惟被告三人既辯稱原告主張之
    精神慰撫金過高，則本院即應審酌左列原告請求被告賠償之相關費用，是否應予
    准許，茲分述如下：
    醫療費部分：
      原告主張因被告三人之共同傷害行為，致使其共支出二萬元之醫療費用，並提
      出醫療單據為證，而被告三人對於此部分之醫療費用二萬元並不爭執，則原告
      此部分之請求，自應准許。
    精神慰撫金部分：
      原告因本件傷害多次前往醫療院所治療，其主張精神受有痛若應可認定，本院
      審酌：被告乙○○學歷為國中畢業、目前為學徒、每月薪資二萬元、無不動產
      及車子，已婚、子女二名；被告丁○○國小畢業、漁工、每月收入不定約二、
      三萬、無不動產；被告丙○○國小畢業、漁工、每月約一萬元薪資、不動產二
      筆、已婚、子女三人；原告為海巡署隊員、專科畢業、薪資約五萬四千元、不
      動產一筆、車輛一部、已婚子女三名等情、及兩造社會地位、經濟能力、原告
      受傷之輕重等一切情況，認定原告因被告三人之傷害行為，請求被告連帶給付
      精神上損害賠償五十萬元者，尚嫌過高，應以八萬元為適當，逾此之請求，尚
      有未合，應予駁回。
    綜上所述，原告請求經准許之金額共計為十萬元。
三、從而，原告依侵權行為之法律關係，請求被告連帶應給付十萬元，及自九十二年
    九月十三日起至清償日止，按年息百分之五計算之利息之範圍內，為有理由，應
    予准許。逾上開數額之請求，則為無理由，應予駁回。
四、原告及被告均陳明願供擔保，聲請宣告假執行或免為假執行，經核原告勝訴部分
    未逾新台幣五十萬元部分，本院自應依職權宣告假執行，另就被告聲請免為假執
    行部分，爰由本院酌定相當之擔保金額宣告之；原告其餘假執行之聲請，因訴之
    駁回而失所依據，不予准許。
五、本件事證已臻明確，兩造其餘主張及攻擊防禦方法與證據，經本院斟酌後，與本
    件判決結果已不生影響，故不一一論列，附此敘明。
六、據上論結：本件原告之訴為一部有理由，一部無理由，並依民事訴訟法第七十九
    條、第八十五條第二項、第三百八十九條第一項第五款、第三百九十二條第二項
    ，判決如主文。
中      華      民      國    九十二    年    十二    月    三十一    日
~B臺灣嘉義地方法院民事第二庭
~B    法  官  蕭道隆
右為正本，係照原本作成。
如對本判決上訴須於判決送達後廿日內向本院提出上訴狀
中      華      民      國    九十二    年    十二    月    三十一    日
~B    書記官  沈育坤


司法院資訊處製作；財團法人民間司法改革基金會備份。
